---
title: "Contraste de métodos de imputación estadística en la documentación de víctimas del
conflicto armado colombiano"
author: "Valentina Gómez^[[valegome@ucm.es](valegome@ucm.es)]"
date: '`r format(Sys.time(), "%d %B %Y")`'
output: pdf_document
site: "bookdown::bookdown_site"
lang: es-CO
fig_width: 4
fig_height: 2.5
fontsize: 12pt
urlcolor: blue
editor_options: 
  markdown: 
    wrap: sentence
---
# Validación cruzada ML - Sexo

```{r setup, include=FALSE}
knitr::opts_chunk$set(echo = TRUE)

require(pacman)
p_load(here, tidyverse, dplyr, data.table, Matrix, vcd, xgboost, caret, ggplot2,
			 pROC, lightgbm)

```

Importación de datos:

```{r}
input_dir <- here::here("06.union/output")
output_dir <- here::here("10.validacion_modelos/output/machine_learning/sexo")

data.dt <- readRDS(paste0(input_dir,"/violencias_unidas_aux.rds")) %>%
	as.data.table()
```
Se establecen los regresores que se utilizaran en el modelo

```{r}
# Prepare data (encodings)####
regressors_sexo <- c(
  "macroregion", "dept_code_hecho", "muni_code_hecho", "areaoficialkm2_mpio", "discapital_mpio", "frontera_mpio",
  "yy_hecho",
  "violencia", 
  "etnia", "p_str", "edad_categoria",
  "pobl_tot_mpio", "indrural_mpio", "predo_rural_mpio",
  "y_transf_depto", "g_func_general_depto",  
  "H_coca_depto",
  "asistesc_depto", "per_alfa_depto", "alumn_total_depto")

```

Me quedo con las observaciones que están completas:

```{r}
data.dt<-data.dt[complete.cases(data.dt),]
dim(data.dt)

```

Divido la base de datos en 5 grupos del mismo tamaño de manera aletoria: 

```{r}
set.seed(123)

data.dt <- data.dt %>%
  group_by(violencia) %>%
  mutate(grupo = sample(rep(1:5, length.out = n())))

table(data.dt$violencia, data.dt$grupo)

```

Genero valores NA's para un grupo de cada violencia y dejo los otros 4 grupos como parte del entrenamiento: 

```{r}
violencias_artificial_nas_1 <- data.dt %>%
	mutate(sexo = case_when(grupo == 1 ~ NA,
													TRUE ~ sexo)) %>%
	select(-grupo) %>%
	as.data.table()

violencias_artificial_nas_2 <- data.dt %>%
	mutate(sexo = case_when(grupo == 2 ~ NA,
													TRUE ~ sexo)) %>%
	select(-grupo) %>%
	as.data.table()

violencias_artificial_nas_3 <- data.dt %>%
	mutate(sexo = case_when(grupo == 3 ~ NA,
													TRUE ~ sexo)) %>%
	select(-grupo) %>%
	as.data.table()

violencias_artificial_nas_4 <- data.dt %>%
	mutate(sexo = case_when(grupo == 4 ~ NA,
													TRUE ~ sexo)) %>%
	select(-grupo) %>%
	as.data.table()

violencias_artificial_nas_5 <- data.dt %>%
	mutate(sexo = case_when(grupo == 5 ~ NA,
													TRUE ~ sexo)) %>%
	select(-grupo) %>%
	as.data.table()

```

Encode de las variables en cada grupo artificial (mismo codigo de la imputación, pero lo realizo para cada grupo artificial con NAs que se ha generado antes): 


```{r}

# Definir la función para imputar sexo
impute_sexo_model <- function(data, output_file_prefix, tipo_violencia) {
  # Filtrar los datos por el tipo de violencia
  data_filter <- data %>%
    filter(violencia == tipo_violencia)
  
  df <- data_filter[
    , c('sexo', regressors_sexo), with = FALSE][
    , yy_hecho := as.numeric(yy_hecho)][
    , dept_code_hecho := as.numeric(dept_code_hecho)][
    , muni_code_hecho := as.numeric(muni_code_hecho)][
    is.na(etnia), etnia := '*'][
    is.na(edad_categoria), edad_categoria := '*'][
    is.na(p_str), p_str := '*']

  # Codificación de variables categóricas
  macroregion_levels <- sort(unique(df$macroregion))
  macroregion_enc <- seq_along(macroregion_levels) - 1
  names(macroregion_enc) <- macroregion_levels
  
  violencia_levels <- sort(unique(df$violencia))
  violencia_enc <- seq_along(violencia_levels) - 1
  names(violencia_enc) <- violencia_levels
  
  pstr_levels <- sort(unique(df$p_str))
  pstr_enc <- seq_along(pstr_levels) - 1
  names(pstr_enc) <- pstr_levels
  
  etnia_levels <- sort(unique(df$etnia))
  etnia_enc <- seq_along(etnia_levels) - 1
  names(etnia_enc) <- etnia_levels
  
  edadCat_levels <- sort(unique(df$edad_categoria))
  edadCat_enc <- seq_along(edadCat_levels) - 1
  names(edadCat_enc) <- edadCat_levels
  
  edadJep_levels <- sort(unique(df$edad_jep))
  edadJep_enc <- seq_along(edadJep_levels) - 1
  names(edadJep_enc) <- edadJep_levels
  
  sexo_levels <- sort(unique(df$sexo))
  sexo_enc <- seq_along(sexo_levels) - 1
  names(sexo_enc) <- sexo_levels

  data_enc.dt <- copy(df)[
    , sexo := sexo_enc[sexo]][
    , macroregion := macroregion_enc[macroregion]][
    , violencia := violencia_enc[violencia]][
    , etnia := etnia_enc[etnia]][
    , p_str := pstr_enc[p_str]][
    , edad_categoria := edadCat_enc[edad_categoria]]

  # Dividir los datos en casos completos y casos faltantes
  data_sexo_enc.dt <- data_enc.dt[!is.na(sexo)]
  data_sexo_enc_impute.dt <- data_enc.dt[is.na(sexo)]

  # Submuestreo para balancear las clases
  n_mujeres <- data_sexo_enc.dt[sexo == 1, .N]
  n_hombres <- data_sexo_enc.dt[sexo == 0, .N]

  set.seed(412)
  data_sexo_undersampl.dt <- rbindlist(list(
    data_sexo_enc.dt[sexo == 0][
      sample(c(TRUE, FALSE), n_hombres, prob = c(n_mujeres / n_hombres, 1 - n_mujeres / n_hombres), replace = TRUE)],
    data_sexo_enc.dt[sexo == 1]))

  # Construcción del modelo
  data_sexo_train <- lgb.Dataset(
    Matrix(as.matrix(data_sexo_undersampl.dt[, -1]), sparse = TRUE), 
    label = data_sexo_undersampl.dt$sexo,
    categorical_feature = c(1L, 2L, 3L, 6L, 8L, 9L, 10L, 11L)
  )

  lgb_grid <- list(
    objective = "binary",
    metric    = "auc",
    bagging_freq = 5,
    force_row_wise = TRUE
  )

  model_sexo_impute <- lightgbm(
    data = data_sexo_train, 
    params = lgb_grid, 
    nrounds = 5000L, 
    verbose = 2L
  )

  # Evaluación del modelo
  prob_sexo_train <- predict(model_sexo_impute, Matrix(as.matrix(data_sexo_undersampl.dt[, -1]), sparse = TRUE))
  roc_sexo_train <- roc(data_sexo_undersampl.dt$sexo, prob_sexo_train)
  
  thrsh <- coords(roc_sexo_train, 'best', best.method="closest.topleft")[["threshold"]]
  data_sexo_undersampl.dt[
    , prob_mujer := prob_sexo_train][
    , sexo_pred := ifelse(prob_mujer >= thrsh, 1, 0)]

  # Matriz de confusión
  confMat_sexo_train <- confusionMatrix(
    factor(data_sexo_undersampl.dt$sexo_pred, levels = 0:1), 
    factor(data_sexo_undersampl.dt$sexo, levels = 0:1)
  )

  # Imputar sexo en los datos faltantes
  data_sexo_impute <- Matrix(as.matrix(data_sexo_enc_impute.dt[, -1]), sparse = TRUE)
  prob_sexo_impute <- predict(model_sexo_impute, data_sexo_impute)

  data_sexo_enc_impute.dt[
    , prob_mujer := prob_sexo_impute][
    , sexo := ifelse(prob_mujer >= thrsh, 1, 0)]

  sexo_imp_enc <- data_sexo_enc_impute.dt$sexo
  sexo_imputed <- ifelse(sexo_imp_enc == 0, 'HOMBRE', 'MUJER')

  data_sexo_imputed.dt <- copy(df)[
    , sexo_imp := ifelse(is.na(sexo), TRUE, FALSE)][
    is.na(sexo), sexo := sexo_imputed]

  # Guardar los datos imputados
 # saveRDS(data_sexo_imputed.dt, paste0(output_dir,"/", output_file_prefix, ".rds"))
  
  # Retornar los objetos
  return(list(
    confMat_sexo_train = confMat_sexo_train,
    roc_sexo_train = roc_sexo_train,
    prob_sexo_train = prob_sexo_train,
    thrsh = thrsh,
    data_sexo_imputed.dt = data_sexo_imputed.dt
  ))
}

# Tipos de violencia a procesar
tipos_violencia <- c("desaparicion", "homicidio", "reclutamiento", "secuestro")

# Periodos de años a procesar
periodos <- list(
  c(1998, 2016)
)

# Lista para almacenar los resultados
resultados_imputacion_sexo1 <- list()
resultados_imputacion_sexo2 <- list()
resultados_imputacion_sexo3 <- list()
resultados_imputacion_sexo4 <- list()
resultados_imputacion_sexo5 <- list()

# Grupo 1

# Procesar cada combinación de tipo de violencia y periodo de años
for (tipo in tipos_violencia) {
  for (periodo in periodos) {
    start_year <- periodo[1]
    end_year <- periodo[2]
    data_filtrada <- violencias_artificial_nas_1 %>%
      filter(violencia == tipo,
             yy_hecho >= start_year & yy_hecho <= end_year)
        resultado_imputacion1 <- impute_sexo_model(data_filtrada, paste0(tipo, "_", start_year, "_", end_year), tipo)
        resultados_imputacion_sexo1[[paste(tipo, start_year, end_year, sep = "_")]] <- resultado_imputacion1
  }
}

saveRDS(resultados_imputacion_sexo1, (paste0(output_dir,"/artif_ml_sexo_light1.rds")))

# Grupo 2

# Procesar cada combinación de tipo de violencia y periodo de años
for (tipo in tipos_violencia) {
  for (periodo in periodos) {
    start_year <- periodo[1]
    end_year <- periodo[2]
    data_filtrada <- violencias_artificial_nas_2 %>%
      filter(violencia == tipo,
             yy_hecho >= start_year & yy_hecho <= end_year)
        resultado_imputacion2 <- impute_sexo_model(data_filtrada, paste0(tipo, "_", start_year, "_", end_year), tipo)
        resultados_imputacion_sexo2[[paste(tipo, start_year, end_year, sep = "_")]] <- resultado_imputacion2
  }
}

saveRDS(resultados_imputacion_sexo2, (paste0(output_dir,"/artif_ml_sexo_light2.rds")))

# Grupo 3

# Procesar cada combinación de tipo de violencia y periodo de años
for (tipo in tipos_violencia) {
  for (periodo in periodos) {
    start_year <- periodo[1]
    end_year <- periodo[2]
    data_filtrada <- violencias_artificial_nas_3 %>%
      filter(violencia == tipo,
             yy_hecho >= start_year & yy_hecho <= end_year)
        resultado_imputacion3 <- impute_sexo_model(data_filtrada, paste0(tipo, "_", start_year, "_", end_year), tipo)
        resultados_imputacion_sexo3[[paste(tipo, start_year, end_year, sep = "_")]] <- resultado_imputacion3
  }
}

saveRDS(resultados_imputacion_sexo3, (paste0(output_dir,"/artif_ml_sexo_light3.rds")))

# Grupo 4

# Procesar cada combinación de tipo de violencia y periodo de años
for (tipo in tipos_violencia) {
  for (periodo in periodos) {
    start_year <- periodo[1]
    end_year <- periodo[2]
    data_filtrada <- violencias_artificial_nas_4 %>%
      filter(violencia == tipo,
             yy_hecho >= start_year & yy_hecho <= end_year)
        resultado_imputacion4 <- impute_sexo_model(data_filtrada, paste0(tipo, "_", start_year, "_", end_year), tipo)
        resultados_imputacion_sexo4[[paste(tipo, start_year, end_year, sep = "_")]] <- resultado_imputacion4
  }
}

saveRDS(resultados_imputacion_sexo4, (paste0(output_dir,"/artif_ml_sexo_light4.rds")))

# Grupo 5

# Procesar cada combinación de tipo de violencia y periodo de años
for (tipo in tipos_violencia) {
  for (periodo in periodos) {
    start_year <- periodo[1]
    end_year <- periodo[2]
    data_filtrada <- violencias_artificial_nas_5 %>%
      filter(violencia == tipo,
             yy_hecho >= start_year & yy_hecho <= end_year)
        resultado_imputacion5 <- impute_sexo_model(data_filtrada, paste0(tipo, "_", start_year, "_", end_year), tipo)
        resultados_imputacion_sexo5[[paste(tipo, start_year, end_year, sep = "_")]] <- resultado_imputacion5
  }
}

saveRDS(resultados_imputacion_sexo5, (paste0(output_dir,"/artif_ml_sexo_light5.rds")))



```


Importo los resultados guardados (por si no se quiere volver a ejecutar toda la imputación anterior):

```{r}

artif_ml_sexo_1 <- readRDS(paste0(output_dir,"/artif_ml_sexo_light1.rds"))
artif_ml_sexo_2 <- readRDS(paste0(output_dir,"/artif_ml_sexo_light2.rds"))
artif_ml_sexo_3 <- readRDS(paste0(output_dir,"/artif_ml_sexo_light3.rds"))
artif_ml_sexo_4 <- readRDS(paste0(output_dir,"/artif_ml_sexo_light4.rds"))
artif_ml_sexo_5 <- readRDS(paste0(output_dir,"/artif_ml_sexo_light5.rds"))

```


Función para indicadores de impacto de la detección y tratamiento de errores: 

```{r}

# Calcular WAI y WRAI
calcular_impacto <- function(ml_cols, observaciones, datos) {
  wai <- sapply(ml_cols, function(col) sum(datos[[col]] - datos[[observaciones]]))
  wrai <- sapply(ml_cols, function(col) sum(datos[[col]] - datos[[observaciones]]) / sum(datos[[observaciones]]))
  
  list(
    wai = wai,
    mean_wai = mean(wai),
    wrai = wrai,
    mean_wrai = mean(wrai)
  )
}

# Columnas de mls y observaciones para mujeres
ml_cols_mujeres <- paste0("mujeres_ml", 1:5)
observaciones_mujeres <- "mujeres_obs"

# Columnas de mls y observaciones para hombres
ml_cols_hombres <- paste0("hombres_ml", 1:5)
observaciones_hombres <- "hombres_obs"

```

# Desaparición

```{r}
artif_ml_sexo_desap1 <- artif_ml_sexo_1[["desaparicion_1998_2016"]][["data_sexo_imputed.dt"]] %>%
	group_by(yy_hecho) %>%
	summarise(
    hombres_ml1 = sum(sexo == "HOMBRE"),
    mujeres_ml1 = sum(sexo == "MUJER")) %>%
  arrange(yy_hecho)

artif_ml_sexo_desap2 <- artif_ml_sexo_2[["desaparicion_1998_2016"]][["data_sexo_imputed.dt"]] %>% 
	group_by(yy_hecho) %>%
	summarise(
    hombres_ml2 = sum(sexo == "HOMBRE"),
    mujeres_ml2 = sum(sexo == "MUJER")) %>%
  arrange(yy_hecho)

artif_ml_sexo_desap3 <- artif_ml_sexo_3[["desaparicion_1998_2016"]][["data_sexo_imputed.dt"]] %>% 
	group_by(yy_hecho) %>%
	summarise(
    hombres_ml3 = sum(sexo == "HOMBRE"),
    mujeres_ml3 = sum(sexo == "MUJER")) %>%
  arrange(yy_hecho)

artif_ml_sexo_desap4 <- artif_ml_sexo_4[["desaparicion_1998_2016"]][["data_sexo_imputed.dt"]] %>% 
	group_by(yy_hecho) %>%
	summarise(
    hombres_ml4 = sum(sexo == "HOMBRE"),
    mujeres_ml4 = sum(sexo == "MUJER")) %>%
  arrange(yy_hecho)

artif_ml_sexo_desap5 <- artif_ml_sexo_5[["desaparicion_1998_2016"]][["data_sexo_imputed.dt"]] %>% 
	group_by(yy_hecho) %>%
	summarise(
    hombres_ml5 = sum(sexo == "HOMBRE"),
    mujeres_ml5 = sum(sexo == "MUJER")) %>%
  arrange(yy_hecho)

# Datos reales observados

obs_sexo_desap <- data.dt %>%
	filter(violencia == "desaparicion" & yy_hecho >= 1998 & yy_hecho <= 2016) %>%
	group_by(yy_hecho) %>%
	summarise(
    hombres_obs = sum(sexo == "HOMBRE"),
    mujeres_obs = sum(sexo == "MUJER")) %>%
  arrange(yy_hecho)


```

Unión de reales e imputados para luego comparar:

```{r}
agregados_comparacion_desap <- obs_sexo_desap %>%
	merge(artif_ml_sexo_desap1, by = c("yy_hecho")) %>%
	merge(artif_ml_sexo_desap2, by = c("yy_hecho")) %>%
	merge(artif_ml_sexo_desap3, by = c("yy_hecho")) %>%
	merge(artif_ml_sexo_desap4, by = c("yy_hecho")) %>%
	merge(artif_ml_sexo_desap5, by = c("yy_hecho"))
```

Calcular el impacto:
```{r}

# Impacto para mujeres
impacto_mujeres_desap <- calcular_impacto(ml_cols_mujeres, observaciones_mujeres, agregados_comparacion_desap)

print(impacto_mujeres_desap$wai)
print(impacto_mujeres_desap$mean_wai) #En promedio los valores imputados son mayores que los observados 1708.6
print(impacto_mujeres_desap$wrai)
print(impacto_mujeres_desap$mean_wrai) #Los valores imputados son en promedio un 61% diferentes de los observados


#impacto para hombres
impacto_hombres_desap <- calcular_impacto(ml_cols_hombres, observaciones_hombres, agregados_comparacion_desap)

print(impacto_hombres_desap$wai)
print(impacto_hombres_desap$mean_wai)#En promedio los valores imputados son menores que los observados -1708.6
print(impacto_hombres_desap$wrai)
print(impacto_hombres_desap$mean_wrai) #Los valores imputados son en promedio un -7.78% diferentes de los observados.

```
Métricas de la matriz de confusión:

```{r}

model_names <- c("artif_ml_sexo_1", "artif_ml_sexo_2", "artif_ml_sexo_3", "artif_ml_sexo_4", "artif_ml_sexo_5")

# métricas 
extract_metrics <- function(model_name) {
  model <- get(model_name)
  metrics <- list(
    Accuracy = model[["desaparicion_1998_2016"]][["confMat_sexo_train"]][["overall"]][["Accuracy"]],
    Sensitivity = model[["desaparicion_1998_2016"]][["confMat_sexo_train"]][["byClass"]][["Sensitivity"]],
    Specificity = model[["desaparicion_1998_2016"]][["confMat_sexo_train"]][["byClass"]][["Specificity"]],
    Pos_Pred_Value = model[["desaparicion_1998_2016"]][["confMat_sexo_train"]][["byClass"]][["Pos Pred Value"]],
    Neg_Pred_Value = model[["desaparicion_1998_2016"]][["confMat_sexo_train"]][["byClass"]][["Neg Pred Value"]],
    Balanced_Accuracy = model[["desaparicion_1998_2016"]][["confMat_sexo_train"]][["byClass"]][["Balanced Accuracy"]]
  )
  return(metrics)
}

metrics_list_desap <- lapply(model_names, extract_metrics)
metrics_df_desap <- do.call(rbind, lapply(metrics_list_desap, as.data.frame))
mean_metrics_desap <- colMeans(metrics_df_desap, na.rm = TRUE)
print(mean_metrics_desap)

```
# Homicidio

```{r}
artif_ml_sexo_homi1 <- artif_ml_sexo_1[["homicidio_1998_2016"]][["data_sexo_imputed.dt"]] %>%
	group_by(yy_hecho) %>%
	summarise(
    hombres_ml1 = sum(sexo == "HOMBRE"),
    mujeres_ml1 = sum(sexo == "MUJER")) %>%
  arrange(yy_hecho)

artif_ml_sexo_homi2 <- artif_ml_sexo_2[["homicidio_1998_2016"]][["data_sexo_imputed.dt"]] %>% 
	group_by(yy_hecho) %>%
	summarise(
    hombres_ml2 = sum(sexo == "HOMBRE"),
    mujeres_ml2 = sum(sexo == "MUJER")) %>%
  arrange(yy_hecho)

artif_ml_sexo_homi3 <- artif_ml_sexo_3[["homicidio_1998_2016"]][["data_sexo_imputed.dt"]] %>% 
	group_by(yy_hecho) %>%
	summarise(
    hombres_ml3 = sum(sexo == "HOMBRE"),
    mujeres_ml3 = sum(sexo == "MUJER")) %>%
  arrange(yy_hecho)

artif_ml_sexo_homi4 <- artif_ml_sexo_4[["homicidio_1998_2016"]][["data_sexo_imputed.dt"]] %>% 
	group_by(yy_hecho) %>%
	summarise(
    hombres_ml4 = sum(sexo == "HOMBRE"),
    mujeres_ml4 = sum(sexo == "MUJER")) %>%
  arrange(yy_hecho)

artif_ml_sexo_homi5 <- artif_ml_sexo_5[["homicidio_1998_2016"]][["data_sexo_imputed.dt"]] %>% 
	group_by(yy_hecho) %>%
	summarise(
    hombres_ml5 = sum(sexo == "HOMBRE"),
    mujeres_ml5 = sum(sexo == "MUJER")) %>%
  arrange(yy_hecho)

# Datos reales observados

obs_sexo_homi <- data.dt %>%
	filter(violencia == "homicidio" & yy_hecho >= 1998 & yy_hecho <= 2016) %>%
	group_by(yy_hecho) %>%
	summarise(
    hombres_obs = sum(sexo == "HOMBRE"),
    mujeres_obs = sum(sexo == "MUJER")) %>%
  arrange(yy_hecho)


```

Unión de reales e imputados para luego comparar:

```{r}
agregados_comparacion_homi <- obs_sexo_homi %>%
	merge(artif_ml_sexo_homi1, by = c("yy_hecho")) %>%
	merge(artif_ml_sexo_homi2, by = c("yy_hecho")) %>%
	merge(artif_ml_sexo_homi3, by = c("yy_hecho")) %>%
	merge(artif_ml_sexo_homi4, by = c("yy_hecho")) %>%
	merge(artif_ml_sexo_homi5, by = c("yy_hecho"))
```

Calcular el impacto:
```{r}

# Impacto para mujeres
impacto_mujeres_homi <- calcular_impacto(ml_cols_mujeres, observaciones_mujeres, agregados_comparacion_homi)

print(impacto_mujeres_homi$wai)
print(impacto_mujeres_homi$mean_wai) #En promedio los valores imputados son mayores que los observados 6484
print(impacto_mujeres_homi$wrai)
print(impacto_mujeres_homi$mean_wrai) #Los valores imputados son en promedio un 82% diferentes de los observados


#impacto para hombres
impacto_hombres_homi <- calcular_impacto(ml_cols_hombres, observaciones_hombres, agregados_comparacion_homi)

print(impacto_hombres_homi$wai)
print(impacto_hombres_homi$mean_wai)#En promedio los valores imputados son menores que los observados -6484
print(impacto_hombres_homi$wrai)
print(impacto_hombres_homi$mean_wrai) #Los valores imputados son en promedio un -8% diferentes de los observados.

```
Métricas de la matriz de confusión:

```{r}

model_names <- c("artif_ml_sexo_1", "artif_ml_sexo_2", "artif_ml_sexo_3", "artif_ml_sexo_4", "artif_ml_sexo_5")

# métricas 
extract_metrics <- function(model_name) {
  model <- get(model_name)
  metrics <- list(
    Accuracy = model[["homicidio_1998_2016"]][["confMat_sexo_train"]][["overall"]][["Accuracy"]],
    Sensitivity = model[["homicidio_1998_2016"]][["confMat_sexo_train"]][["byClass"]][["Sensitivity"]],
    Specificity = model[["homicidio_1998_2016"]][["confMat_sexo_train"]][["byClass"]][["Specificity"]],
    Pos_Pred_Value = model[["homicidio_1998_2016"]][["confMat_sexo_train"]][["byClass"]][["Pos Pred Value"]],
    Neg_Pred_Value = model[["homicidio_1998_2016"]][["confMat_sexo_train"]][["byClass"]][["Neg Pred Value"]],
    Balanced_Accuracy = model[["homicidio_1998_2016"]][["confMat_sexo_train"]][["byClass"]][["Balanced Accuracy"]]
  )
  return(metrics)
}

metrics_list_homi <- lapply(model_names, extract_metrics)
metrics_df_homi <- do.call(rbind, lapply(metrics_list_homi, as.data.frame))
mean_metrics_homi <- colMeans(metrics_df_homi, na.rm = TRUE)
print(mean_metrics_homi)

```

# Reclutamiento

```{r}
artif_ml_sexo_reclu1 <- artif_ml_sexo_1[["reclutamiento_1998_2016"]][["data_sexo_imputed.dt"]] %>%
	group_by(yy_hecho) %>%
	summarise(
    hombres_ml1 = sum(sexo == "HOMBRE"),
    mujeres_ml1 = sum(sexo == "MUJER")) %>%
  arrange(yy_hecho)

artif_ml_sexo_reclu2 <- artif_ml_sexo_2[["reclutamiento_1998_2016"]][["data_sexo_imputed.dt"]] %>% 
	group_by(yy_hecho) %>%
	summarise(
    hombres_ml2 = sum(sexo == "HOMBRE"),
    mujeres_ml2 = sum(sexo == "MUJER")) %>%
  arrange(yy_hecho)

artif_ml_sexo_reclu3 <- artif_ml_sexo_3[["reclutamiento_1998_2016"]][["data_sexo_imputed.dt"]] %>% 
	group_by(yy_hecho) %>%
	summarise(
    hombres_ml3 = sum(sexo == "HOMBRE"),
    mujeres_ml3 = sum(sexo == "MUJER")) %>%
  arrange(yy_hecho)

artif_ml_sexo_reclu4 <- artif_ml_sexo_4[["reclutamiento_1998_2016"]][["data_sexo_imputed.dt"]] %>% 
	group_by(yy_hecho) %>%
	summarise(
    hombres_ml4 = sum(sexo == "HOMBRE"),
    mujeres_ml4 = sum(sexo == "MUJER")) %>%
  arrange(yy_hecho)

artif_ml_sexo_reclu5 <- artif_ml_sexo_5[["reclutamiento_1998_2016"]][["data_sexo_imputed.dt"]] %>% 
	group_by(yy_hecho) %>%
	summarise(
    hombres_ml5 = sum(sexo == "HOMBRE"),
    mujeres_ml5 = sum(sexo == "MUJER")) %>%
  arrange(yy_hecho)

# Datos reales observados

obs_sexo_reclu <- data.dt %>%
	filter(violencia == "reclutamiento" & yy_hecho >= 1998 & yy_hecho <= 2016) %>%
	group_by(yy_hecho) %>%
	summarise(
    hombres_obs = sum(sexo == "HOMBRE"),
    mujeres_obs = sum(sexo == "MUJER")) %>%
  arrange(yy_hecho)


```

Unión de reales e imputados para luego comparar:

```{r}
agregados_comparacion_reclu <- obs_sexo_reclu %>%
	merge(artif_ml_sexo_reclu1, by = c("yy_hecho")) %>%
	merge(artif_ml_sexo_reclu2, by = c("yy_hecho")) %>%
	merge(artif_ml_sexo_reclu3, by = c("yy_hecho")) %>%
	merge(artif_ml_sexo_reclu4, by = c("yy_hecho")) %>%
	merge(artif_ml_sexo_reclu5, by = c("yy_hecho"))
```

Calcular el impacto:
```{r}

# Impacto para mujeres
impacto_mujeres_reclu <- calcular_impacto(ml_cols_mujeres, observaciones_mujeres, agregados_comparacion_reclu)

print(impacto_mujeres_reclu$wai)
print(impacto_mujeres_reclu$mean_wai) #En promedio los valores imputados son mayores que los observados 234.8
print(impacto_mujeres_reclu$wrai)
print(impacto_mujeres_reclu$mean_wrai) #Los valores imputados son en promedio un 8% diferentes de los observados


#impacto para hombres
impacto_hombres_reclu <- calcular_impacto(ml_cols_hombres, observaciones_hombres, agregados_comparacion_reclu)

print(impacto_hombres_reclu$wai)
print(impacto_hombres_reclu$mean_wai)#En promedio los valores imputados son menores que los observados -234.8
print(impacto_hombres_reclu$wrai)
print(impacto_hombres_reclu$mean_wrai) #Los valores imputados son en promedio un -4% diferentes de los observados.

```
Métricas de la matriz de confusión:

```{r}

model_names <- c("artif_ml_sexo_1", "artif_ml_sexo_2", "artif_ml_sexo_3", "artif_ml_sexo_4", "artif_ml_sexo_5")

# métricas 
extract_metrics <- function(model_name) {
  model <- get(model_name)
  metrics <- list(
    Accuracy = model[["reclutamiento_1998_2016"]][["confMat_sexo_train"]][["overall"]][["Accuracy"]],
    Sensitivity = model[["reclutamiento_1998_2016"]][["confMat_sexo_train"]][["byClass"]][["Sensitivity"]],
    Specificity = model[["reclutamiento_1998_2016"]][["confMat_sexo_train"]][["byClass"]][["Specificity"]],
    Pos_Pred_Value = model[["reclutamiento_1998_2016"]][["confMat_sexo_train"]][["byClass"]][["Pos Pred Value"]],
    Neg_Pred_Value = model[["reclutamiento_1998_2016"]][["confMat_sexo_train"]][["byClass"]][["Neg Pred Value"]],
    Balanced_Accuracy = model[["reclutamiento_1998_2016"]][["confMat_sexo_train"]][["byClass"]][["Balanced Accuracy"]]
  )
  return(metrics)
}

metrics_list_reclu <- lapply(model_names, extract_metrics)
metrics_df_reclu <- do.call(rbind, lapply(metrics_list_reclu, as.data.frame))
mean_metrics_reclu <- colMeans(metrics_df_reclu, na.rm = TRUE)
print(mean_metrics_reclu)

```

# Secuestro

```{r}
artif_ml_sexo_secue1 <- artif_ml_sexo_1[["secuestro_1998_2016"]][["data_sexo_imputed.dt"]] %>%
	group_by(yy_hecho) %>%
	summarise(
    hombres_ml1 = sum(sexo == "HOMBRE"),
    mujeres_ml1 = sum(sexo == "MUJER")) %>%
  arrange(yy_hecho)

artif_ml_sexo_secue2 <- artif_ml_sexo_2[["secuestro_1998_2016"]][["data_sexo_imputed.dt"]] %>% 
	group_by(yy_hecho) %>%
	summarise(
    hombres_ml2 = sum(sexo == "HOMBRE"),
    mujeres_ml2 = sum(sexo == "MUJER")) %>%
  arrange(yy_hecho)

artif_ml_sexo_secue3 <- artif_ml_sexo_3[["secuestro_1998_2016"]][["data_sexo_imputed.dt"]] %>% 
	group_by(yy_hecho) %>%
	summarise(
    hombres_ml3 = sum(sexo == "HOMBRE"),
    mujeres_ml3 = sum(sexo == "MUJER")) %>%
  arrange(yy_hecho)

artif_ml_sexo_secue4 <- artif_ml_sexo_4[["secuestro_1998_2016"]][["data_sexo_imputed.dt"]] %>% 
	group_by(yy_hecho) %>%
	summarise(
    hombres_ml4 = sum(sexo == "HOMBRE"),
    mujeres_ml4 = sum(sexo == "MUJER")) %>%
  arrange(yy_hecho)

artif_ml_sexo_secue5 <- artif_ml_sexo_5[["secuestro_1998_2016"]][["data_sexo_imputed.dt"]] %>% 
	group_by(yy_hecho) %>%
	summarise(
    hombres_ml5 = sum(sexo == "HOMBRE"),
    mujeres_ml5 = sum(sexo == "MUJER")) %>%
  arrange(yy_hecho)

# Datos reales observados

obs_sexo_secue <- data.dt %>%
	filter(violencia == "secuestro" & yy_hecho >= 1998 & yy_hecho <= 2016) %>%
	group_by(yy_hecho) %>%
	summarise(
    hombres_obs = sum(sexo == "HOMBRE"),
    mujeres_obs = sum(sexo == "MUJER")) %>%
  arrange(yy_hecho)


```

Unión de reales e imputados para luego comparar:

```{r}
agregados_comparacion_secue <- obs_sexo_secue %>%
	merge(artif_ml_sexo_secue1, by = c("yy_hecho")) %>%
	merge(artif_ml_sexo_secue2, by = c("yy_hecho")) %>%
	merge(artif_ml_sexo_secue3, by = c("yy_hecho")) %>%
	merge(artif_ml_sexo_secue4, by = c("yy_hecho")) %>%
	merge(artif_ml_sexo_secue5, by = c("yy_hecho"))
```

Calcular el impacto:
```{r}

# Impacto para mujeres
impacto_mujeres_secue <- calcular_impacto(ml_cols_mujeres, observaciones_mujeres, agregados_comparacion_secue)

print(impacto_mujeres_secue$wai)
print(impacto_mujeres_secue$mean_wai) #En promedio los valores imputados son mayores que los observados 710
print(impacto_mujeres_secue$wrai)
print(impacto_mujeres_secue$mean_wrai) #Los valores imputados son en promedio un 18% diferentes de los observados


#impacto para hombres
impacto_hombres_secue <- calcular_impacto(ml_cols_hombres, observaciones_hombres, agregados_comparacion_secue)

print(impacto_hombres_secue$wai)
print(impacto_hombres_secue$mean_wai)#En promedio los valores imputados son menores que los observados -710
print(impacto_hombres_secue$wrai)
print(impacto_hombres_secue$mean_wrai) #Los valores imputados son en promedio un -5% diferentes de los observados.

```
Métricas de la matriz de confusión:

```{r}

model_names <- c("artif_ml_sexo_1", "artif_ml_sexo_2", "artif_ml_sexo_3", "artif_ml_sexo_4", "artif_ml_sexo_5")

# métricas 
extract_metrics <- function(model_name) {
  model <- get(model_name)
  metrics <- list(
    Accuracy = model[["secuestro_1998_2016"]][["confMat_sexo_train"]][["overall"]][["Accuracy"]],
    Sensitivity = model[["secuestro_1998_2016"]][["confMat_sexo_train"]][["byClass"]][["Sensitivity"]],
    Specificity = model[["secuestro_1998_2016"]][["confMat_sexo_train"]][["byClass"]][["Specificity"]],
    Pos_Pred_Value = model[["secuestro_1998_2016"]][["confMat_sexo_train"]][["byClass"]][["Pos Pred Value"]],
    Neg_Pred_Value = model[["secuestro_1998_2016"]][["confMat_sexo_train"]][["byClass"]][["Neg Pred Value"]],
    Balanced_Accuracy = model[["secuestro_1998_2016"]][["confMat_sexo_train"]][["byClass"]][["Balanced Accuracy"]]
  )
  return(metrics)
}

metrics_list_secue <- lapply(model_names, extract_metrics)
metrics_df_secue <- do.call(rbind, lapply(metrics_list_secue, as.data.frame))
mean_metrics_secue <- colMeans(metrics_df_secue, na.rm = TRUE)
print(mean_metrics_secue)

```














