---
title: "Contraste de métodos de imputación estadística en la documentación de víctimas del
conflicto armado colombiano"
author: "Valentina Gómez^[[valegome@ucm.es](valegome@ucm.es)]"
date: '`r format(Sys.time(), "%d %B %Y")`'
output: pdf_document
site: "bookdown::bookdown_site"
lang: es-CO
fig_width: 4
fig_height: 2.5
fontsize: 12pt
urlcolor: blue
editor_options: 
  markdown: 
    wrap: sentence
---
# Validación cruzada modelos - Sexo

```{r setup, include=FALSE}
knitr::opts_chunk$set(echo = TRUE)

require(pacman)
p_load(here, readr, tidyverse, dplyr, validate, data.table, missForest, 
			 VIM, lattice, simputation, mice, skimr, compareDF, caret)

```

Importación de datos:

```{r}
input_dir <- here::here("06.union/output")
output_dir <- here::here("10.validacion_modelos/output/donante/sexo")

violencias_unidas_aux <- readRDS(paste0(input_dir,"/violencias_unidas_aux.rds")) %>%
	as.data.table()

colSums(is.na(violencias_unidas_aux))
dim(violencias_unidas_aux)

```

Me quedo con las observaciones que están completas:

```{r}
complete_violencias_unidas_aux<-violencias_unidas_aux[complete.cases(violencias_unidas_aux),]
dim(complete_violencias_unidas_aux)

rm(violencias_unidas_aux)
```

Divido la base de datos en 5 grupos del mismo tamaño de manera aletoria: 

```{r}
set.seed(123)

complete_violencias_unidas_aux <- complete_violencias_unidas_aux %>%
  group_by(violencia) %>%
  mutate(grupo = sample(rep(1:5, length.out = n())))

table(complete_violencias_unidas_aux$violencia, complete_violencias_unidas_aux$grupo)

```

Genero valores NA's para un grupo de cada violencia y dejo los otros 4 grupos como parte del entrenamiento: 

```{r}
violencias_artificial_nas_1 <- complete_violencias_unidas_aux %>%
	mutate(sexo = case_when(grupo == 1 ~ NA,
													TRUE ~ sexo))

table(violencias_artificial_nas_1$violencia, 
			violencias_artificial_nas_1$grupo,
			violencias_artificial_nas_1$sexo, useNA = "always")


violencias_artificial_nas_2 <- complete_violencias_unidas_aux %>%
	mutate(sexo = case_when(grupo == 2 ~ NA,
													TRUE ~ sexo))

violencias_artificial_nas_3 <- complete_violencias_unidas_aux %>%
	mutate(sexo = case_when(grupo == 3 ~ NA,
													TRUE ~ sexo))

violencias_artificial_nas_4 <- complete_violencias_unidas_aux %>%
	mutate(sexo = case_when(grupo == 4 ~ NA,
													TRUE ~ sexo))

violencias_artificial_nas_5 <- complete_violencias_unidas_aux %>%
	mutate(sexo = case_when(grupo == 5 ~ NA,
													TRUE ~ sexo))

```

Se imputa por Donante por periodos de tiempo (usando la misma imputación que 08.modelos_imputacion). Se hace para cada grupo como test y el resto como training:

```{r}
# Función para el procesamiento de distintos tipos de violencia en un rango de años

procesar_violencia <- function(data, tipo_violencia, start_year, end_year) {
  violencia_filtrada <- data %>%
    filter(violencia == tipo_violencia,
           yy_hecho >= start_year & yy_hecho <= end_year) %>%
    select(match_group_id, yy_hecho, muni_code_hecho, dept_code_hecho, 
           discapital_mpio, predo_rural_mpio, areaoficialkm2_mpio,
           asistesc_depto, per_alfa_depto, alumn_total_depto,
    			 nac_mujeres_mpio, nac_hombres_mpio, defunciones_mpio,
    			 nac_mujeres_depto, nac_hombres_depto, tot_defunciones_depto,
           sexo)
  
  print(paste("NA counts for", tipo_violencia, "from", start_year, "to", end_year))
  print(colSums(is.na(violencia_filtrada)))
  
  violencia_imp <- violencia_filtrada  |>
    impute_knn(sexo  ~ yy_hecho + muni_code_hecho + dept_code_hecho +
                     discapital_mpio + predo_rural_mpio + areaoficialkm2_mpio +
                     asistesc_depto + per_alfa_depto + alumn_total_depto +
                     nac_mujeres_mpio + nac_hombres_mpio + defunciones_mpio +
    			           nac_mujeres_depto + nac_hombres_depto + tot_defunciones_depto,
               backend = 'VIM')
  
  print(paste("NA counts after imputation for", tipo_violencia, "from", start_year, "to", end_year))
  print(colSums(is.na(violencia_imp)))
  
  imputed_flags <- as.data.frame(is.na(violencia_filtrada) & !is.na(violencia_imp))
  
  violencia_imp$sexo_imputed <- imputed_flags$sexo
  
  result <- violencia_imp  %>%
	select(match_group_id, muni_code_hecho, yy_hecho, sexo) %>%
	mutate(sexo_donante = sexo) %>%
	select(-sexo)
  
  return(result)
}

# Tipos de violencia a procesar
tipos_violencia <- c("desaparicion", "homicidio", "reclutamiento", "secuestro")

# Periodos de años a procesar
periodos <- list(
  c(1998, 2016)
)

# Lista para almacenar los resultados
artif_donante_sexo_1 <- list()
artif_donante_sexo_2 <- list()
artif_donante_sexo_3 <- list()
artif_donante_sexo_4 <- list()
artif_donante_sexo_5 <- list()

# Procesar cada combinación de tipo de violencia y periodo de años

# Grupo 1
for (tipo in tipos_violencia) {
  for (periodo in periodos) {
    start_year <- periodo[1]
    end_year <- periodo[2]
    result1 <- procesar_violencia(violencias_artificial_nas_1, tipo, start_year, end_year)
    artif_donante_sexo_1[[paste(tipo, start_year, end_year, sep = "_")]] <- result1
  }
}

saveRDS(artif_donante_sexo_1, (paste0(output_dir,"/artif_donante_sexo_1.rds")))
rm(artif_donante_sexo_1, result1)

# Grupo 2
for (tipo in tipos_violencia) {
  for (periodo in periodos) {
    start_year <- periodo[1]
    end_year <- periodo[2]
    result2 <- procesar_violencia(violencias_artificial_nas_2, tipo, start_year, end_year)
    artif_donante_sexo_2[[paste(tipo, start_year, end_year, sep = "_")]] <- result2
  }
}

saveRDS(artif_donante_sexo_2, (paste0(output_dir,"/artif_donante_sexo_2.rds")))
rm(artif_donante_sexo_2, result2)

# Grupo 3
for (tipo in tipos_violencia) {
  for (periodo in periodos) {
    start_year <- periodo[1]
    end_year <- periodo[2]
    result3 <- procesar_violencia(violencias_artificial_nas_3, tipo, start_year, end_year)
    artif_donante_sexo_3[[paste(tipo, start_year, end_year, sep = "_")]] <- result3
  }
}

saveRDS(artif_donante_sexo_3, (paste0(output_dir,"/artif_donante_sexo_3.rds")))
rm(artif_donante_sexo_3, result3)

# Grupo 4
for (tipo in tipos_violencia) {
  for (periodo in periodos) {
    start_year <- periodo[1]
    end_year <- periodo[2]
    result4 <- procesar_violencia(violencias_artificial_nas_4, tipo, start_year, end_year)
    artif_donante_sexo_4[[paste(tipo, start_year, end_year, sep = "_")]] <- result4
  }
}

saveRDS(artif_donante_sexo_4, (paste0(output_dir,"/artif_donante_sexo_4.rds")))
rm(artif_donante_sexo_4, result4)

# Grupo 5
for (tipo in tipos_violencia) {
  for (periodo in periodos) {
    start_year <- periodo[1]
    end_year <- periodo[2]
    result5 <- procesar_violencia(violencias_artificial_nas_5, tipo, start_year, end_year)
    artif_donante_sexo_5[[paste(tipo, start_year, end_year, sep = "_")]] <- result5
  }
}

saveRDS(artif_donante_sexo_5, (paste0(output_dir,"/artif_donante_sexo_5.rds")))
rm(artif_donante_sexo_5, result5)

```
Importo los resultados guardados:

```{r}

artif_donante_sexo_1 <- readRDS(paste0(output_dir,"/artif_donante_sexo_1.rds"))
artif_donante_sexo_2 <- readRDS(paste0(output_dir,"/artif_donante_sexo_2.rds"))
artif_donante_sexo_3 <- readRDS(paste0(output_dir,"/artif_donante_sexo_3.rds"))
artif_donante_sexo_4 <- readRDS(paste0(output_dir,"/artif_donante_sexo_4.rds"))
artif_donante_sexo_5 <- readRDS(paste0(output_dir,"/artif_donante_sexo_5.rds"))

```

Función para indicadores de impacto de la detección y tratamiento de errores: 

```{r}

# Calcular WAI y WRAI
calcular_impacto <- function(donante_cols, observaciones, datos) {
  wai <- sapply(donante_cols, function(col) sum(datos[[col]] - datos[[observaciones]]))
  wrai <- sapply(donante_cols, function(col) sum(datos[[col]] - datos[[observaciones]]) / sum(datos[[observaciones]]))
  
  list(
    wai = wai,
    mean_wai = mean(wai),
    wrai = wrai,
    mean_wrai = mean(wrai)
  )
}

# Columnas de donantes y observaciones para mujeres
donante_cols_mujeres <- paste0("mujeres_donante", 1:5)
observaciones_mujeres <- "mujeres_obs"

# Columnas de donantes y observaciones para hombres
donante_cols_hombres <- paste0("hombres_donante", 1:5)
observaciones_hombres <- "hombres_obs"

```


# Desaparición:

Se unen los datos reales a los datos imputados para cada uno de los grupos:
```{r}
# Desaparición

artif_donante_sexo_desap1 <- (artif_donante_sexo_1[["desaparicion_1998_2016"]])
artif_donante_sexo_desap2 <- (artif_donante_sexo_2[["desaparicion_1998_2016"]])
artif_donante_sexo_desap3 <- (artif_donante_sexo_3[["desaparicion_1998_2016"]])
artif_donante_sexo_desap4 <- (artif_donante_sexo_4[["desaparicion_1998_2016"]])
artif_donante_sexo_desap5 <- (artif_donante_sexo_5[["desaparicion_1998_2016"]])


comparacion_desap <- complete_violencias_unidas_aux %>%
	filter(violencia == "desaparicion") %>%
	select(match_group_id, muni_code_hecho, yy_hecho, sexo) %>%
	mutate(sexo_obs = as.factor(sexo)) %>%
	select(-sexo) %>%
	merge(artif_donante_sexo_desap1, by = c("match_group_id", "muni_code_hecho", "yy_hecho")) %>%
	mutate(sexo_donante1 = as.factor(sexo_donante)) %>% select(-sexo_donante) %>%
	merge(artif_donante_sexo_desap2, by = c("match_group_id", "muni_code_hecho", "yy_hecho")) %>%
	mutate(sexo_donante2 = as.factor(sexo_donante)) %>% select(-sexo_donante) %>%
	merge(artif_donante_sexo_desap3, by = c("match_group_id", "muni_code_hecho", "yy_hecho")) %>%
	mutate(sexo_donante3 = as.factor(sexo_donante)) %>% select(-sexo_donante) %>%
	merge(artif_donante_sexo_desap4, by = c("match_group_id", "muni_code_hecho", "yy_hecho")) %>%
	mutate(sexo_donante4 = as.factor(sexo_donante)) %>% select(-sexo_donante) %>%
	merge(artif_donante_sexo_desap5, by = c("match_group_id", "muni_code_hecho", "yy_hecho")) %>%
	mutate(sexo_donante5 = as.factor(sexo_donante)) %>% select(-sexo_donante)

```

Matriz de confusión:

```{r}
# Columnas a comparar
donante_cols <- c("sexo_donante1", "sexo_donante2", "sexo_donante3", "sexo_donante4", "sexo_donante5")

metrics_list <- list()
sensitivity_list <- c()
specificity_list <- c()
pos_pred_value_list <- c()
neg_pred_value_list <- c()
balanced_accuracy_list <- c()

# Calcular matrices de confusión 
for (col in donante_cols) {
  conf_matrix <- confusionMatrix(comparacion_desap[[col]], comparacion_desap$sexo_obs)
  
  # Guardar métricas generales
  metrics_list[[col]] <- conf_matrix$overall
  
  # Guardar métricas específicas
  sensitivity_list <- c(sensitivity_list, conf_matrix$byClass["Sensitivity"])
  specificity_list <- c(specificity_list, conf_matrix$byClass["Specificity"])
  pos_pred_value_list <- c(pos_pred_value_list, conf_matrix$byClass["Pos Pred Value"])
  neg_pred_value_list <- c(neg_pred_value_list, conf_matrix$byClass["Neg Pred Value"])
  balanced_accuracy_list <- c(balanced_accuracy_list, conf_matrix$byClass["Balanced Accuracy"])
}

# Crear un data frame con las métricas de cada matriz de confusión
metrics_df_desap <- data.frame(
  Accuracy = sapply(metrics_list, function(x) x["Accuracy"]),
  Sensitivity = sensitivity_list,
  Specificity = specificity_list,
  Pos_Pred_Value = pos_pred_value_list,
  Neg_Pred_Value = neg_pred_value_list,
  Balanced_Accuracy = balanced_accuracy_list
)

# Calcular la media de las métricas
mean_metrics_desap <- colMeans(metrics_df_desap)
mean_metrics_desap

```
Base de datos con observados e imputados: 

```{r}

agregados_comparacion_desap <- comparacion_desap %>%
  group_by(yy_hecho) %>%
  summarise(
    hombres_obs = sum(sexo_obs == "HOMBRE"),
    mujeres_obs = sum(sexo_obs == "MUJER"),
    hombres_donante1 = sum(sexo_donante1 == "HOMBRE"),
    mujeres_donante1 = sum(sexo_donante1 == "MUJER"),
    hombres_donante2 = sum(sexo_donante2 == "HOMBRE"),
    mujeres_donante2 = sum(sexo_donante2 == "MUJER"),
    hombres_donante3 = sum(sexo_donante3 == "HOMBRE"),
    mujeres_donante3 = sum(sexo_donante3 == "MUJER"),
    hombres_donante4 = sum(sexo_donante4 == "HOMBRE"),
    mujeres_donante4 = sum(sexo_donante4 == "MUJER"),
    hombres_donante5 = sum(sexo_donante5 == "HOMBRE"),
    mujeres_donante5 = sum(sexo_donante5 == "MUJER")
  ) %>%
  arrange(yy_hecho)
```


Calcular el impacto:
```{r}

# Impacto para mujeres
impacto_mujeres_desap <- calcular_impacto(donante_cols_mujeres, observaciones_mujeres, agregados_comparacion_desap)

print(impacto_mujeres_desap$wai)
print(impacto_mujeres_desap$mean_wai) #En promedio los valores observados son mayores que los imputados. (-472.8)
print(impacto_mujeres_desap$wrai)
print(impacto_mujeres_desap$mean_wrai) #Los valores imputados son en promedio un -17% diferentes de los observados


#impacto para hombres
impacto_hombres_desap <- calcular_impacto(donante_cols_hombres, observaciones_hombres, agregados_comparacion_desap)

print(impacto_hombres_desap$wai)
print(impacto_hombres_desap$mean_wai)#En promedio los valores imputados son mayores que los observados 472.8
print(impacto_hombres_desap$wrai)
print(impacto_hombres_desap$mean_wrai) #Los valores imputados son en promedio un 2.15% diferentes de los observados.
#Valor positivo que indica que los valores imputados son ligeramente mayores que los observados.
```

# Homicidio:

Se unen los datos reales a los datos imputados para cada uno de los grupos:
```{r}
# homicidio

artif_donante_sexo_homi1 <- (artif_donante_sexo_1[["homicidio_1998_2016"]])
artif_donante_sexo_homi2 <- (artif_donante_sexo_2[["homicidio_1998_2016"]])
artif_donante_sexo_homi3 <- (artif_donante_sexo_3[["homicidio_1998_2016"]])
artif_donante_sexo_homi4 <- (artif_donante_sexo_4[["homicidio_1998_2016"]])
artif_donante_sexo_homi5 <- (artif_donante_sexo_5[["homicidio_1998_2016"]])


comparacion_homi <- complete_violencias_unidas_aux %>%
	filter(violencia == "homicidio") %>%
	select(match_group_id, muni_code_hecho, yy_hecho, sexo) %>%
	mutate(sexo_obs = as.factor(sexo)) %>%
	select(-sexo) %>%
	merge(artif_donante_sexo_homi1, by = c("match_group_id", "muni_code_hecho", "yy_hecho")) %>%
	mutate(sexo_donante1 = as.factor(sexo_donante)) %>% select(-sexo_donante) %>%
	merge(artif_donante_sexo_homi2, by = c("match_group_id", "muni_code_hecho", "yy_hecho")) %>%
	mutate(sexo_donante2 = as.factor(sexo_donante)) %>% select(-sexo_donante) %>%
	merge(artif_donante_sexo_homi3, by = c("match_group_id", "muni_code_hecho", "yy_hecho")) %>%
	mutate(sexo_donante3 = as.factor(sexo_donante)) %>% select(-sexo_donante) %>%
	merge(artif_donante_sexo_homi4, by = c("match_group_id", "muni_code_hecho", "yy_hecho")) %>%
	mutate(sexo_donante4 = as.factor(sexo_donante)) %>% select(-sexo_donante) %>%
	merge(artif_donante_sexo_homi5, by = c("match_group_id", "muni_code_hecho", "yy_hecho")) %>%
	mutate(sexo_donante5 = as.factor(sexo_donante)) %>% select(-sexo_donante)

```

Matriz de confusión:

```{r}
# Columnas a comparar
donante_cols <- c("sexo_donante1", "sexo_donante2", "sexo_donante3", "sexo_donante4", "sexo_donante5")

metrics_list <- list()
sensitivity_list <- c()
specificity_list <- c()
pos_pred_value_list <- c()
neg_pred_value_list <- c()
balanced_accuracy_list <- c()

# Calcular matrices de confusión 
for (col in donante_cols) {
  conf_matrix <- confusionMatrix(comparacion_homi[[col]], comparacion_homi$sexo_obs)
  
  # Guardar métricas generales
  metrics_list[[col]] <- conf_matrix$overall
  
  # Guardar métricas específicas
  sensitivity_list <- c(sensitivity_list, conf_matrix$byClass["Sensitivity"])
  specificity_list <- c(specificity_list, conf_matrix$byClass["Specificity"])
  pos_pred_value_list <- c(pos_pred_value_list, conf_matrix$byClass["Pos Pred Value"])
  neg_pred_value_list <- c(neg_pred_value_list, conf_matrix$byClass["Neg Pred Value"])
  balanced_accuracy_list <- c(balanced_accuracy_list, conf_matrix$byClass["Balanced Accuracy"])
}

# Crear un data frame con las métricas de cada matriz de confusión
metrics_df_homi <- data.frame(
  Accuracy = sapply(metrics_list, function(x) x["Accuracy"]),
  Sensitivity = sensitivity_list,
  Specificity = specificity_list,
  Pos_Pred_Value = pos_pred_value_list,
  Neg_Pred_Value = neg_pred_value_list,
  Balanced_Accuracy = balanced_accuracy_list
)

# Calcular la media de las métricas
mean_metrics_homi <- colMeans(metrics_df_homi)
mean_metrics_homi

```
Base de datos con observados e imputados: 

```{r}
agregados_comparacion_homi <- comparacion_homi %>%
  group_by(yy_hecho) %>%
  summarise(
    hombres_obs = sum(sexo_obs == "HOMBRE"),
    mujeres_obs = sum(sexo_obs == "MUJER"),
    hombres_donante1 = sum(sexo_donante1 == "HOMBRE"),
    mujeres_donante1 = sum(sexo_donante1 == "MUJER"),
    hombres_donante2 = sum(sexo_donante2 == "HOMBRE"),
    mujeres_donante2 = sum(sexo_donante2 == "MUJER"),
    hombres_donante3 = sum(sexo_donante3 == "HOMBRE"),
    mujeres_donante3 = sum(sexo_donante3 == "MUJER"),
    hombres_donante4 = sum(sexo_donante4 == "HOMBRE"),
    mujeres_donante4 = sum(sexo_donante4 == "MUJER"),
    hombres_donante5 = sum(sexo_donante5 == "HOMBRE"),
    mujeres_donante5 = sum(sexo_donante5 == "MUJER")
  ) %>%
  arrange(yy_hecho)
```


Calcular el impacto:
```{r}

# Impacto para mujeres
impacto_mujeres_homi <- calcular_impacto(donante_cols_mujeres, observaciones_mujeres, agregados_comparacion_homi)

print(impacto_mujeres_homi$wai)
print(impacto_mujeres_homi$mean_wai) #En promedio los valores observados son mayores que los imputados. (-1419.4)
print(impacto_mujeres_homi$wrai)
print(impacto_mujeres_homi$mean_wrai) #Los valores imputados son en promedio un -17% diferentes de los observados


#impacto para hombres
impacto_hombres_homi <- calcular_impacto(donante_cols_hombres, observaciones_hombres, agregados_comparacion_homi)

print(impacto_hombres_homi$wai)
print(impacto_hombres_homi$mean_wai)#En promedio los valores imputados son mayores que los observados 1419.4
print(impacto_hombres_homi$wrai)
print(impacto_hombres_homi$mean_wrai) #Los valores imputados son en promedio un 1.7% diferentes de los observados.
#Valor positivo que indica que los valores imputados son ligeramente mayores que los observados.
```

# Reclutamiento:

Se unen los datos reales a los datos imputados para cada uno de los grupos:
```{r}
# Reclutamiento

artif_donante_sexo_reclu1 <- (artif_donante_sexo_1[["reclutamiento_1998_2016"]])
artif_donante_sexo_reclu2 <- (artif_donante_sexo_2[["reclutamiento_1998_2016"]])
artif_donante_sexo_reclu3 <- (artif_donante_sexo_3[["reclutamiento_1998_2016"]])
artif_donante_sexo_reclu4 <- (artif_donante_sexo_4[["reclutamiento_1998_2016"]])
artif_donante_sexo_reclu5 <- (artif_donante_sexo_5[["reclutamiento_1998_2016"]])


comparacion_reclu <- complete_violencias_unidas_aux %>%
	filter(violencia == "reclutamiento") %>%
	select(match_group_id, muni_code_hecho, yy_hecho, sexo) %>%
	mutate(sexo_obs = as.factor(sexo)) %>%
	select(-sexo) %>%
	merge(artif_donante_sexo_reclu1, by = c("match_group_id", "muni_code_hecho", "yy_hecho")) %>%
	mutate(sexo_donante1 = as.factor(sexo_donante)) %>% select(-sexo_donante) %>%
	merge(artif_donante_sexo_reclu2, by = c("match_group_id", "muni_code_hecho", "yy_hecho")) %>%
	mutate(sexo_donante2 = as.factor(sexo_donante)) %>% select(-sexo_donante) %>%
	merge(artif_donante_sexo_reclu3, by = c("match_group_id", "muni_code_hecho", "yy_hecho")) %>%
	mutate(sexo_donante3 = as.factor(sexo_donante)) %>% select(-sexo_donante) %>%
	merge(artif_donante_sexo_reclu4, by = c("match_group_id", "muni_code_hecho", "yy_hecho")) %>%
	mutate(sexo_donante4 = as.factor(sexo_donante)) %>% select(-sexo_donante) %>%
	merge(artif_donante_sexo_reclu5, by = c("match_group_id", "muni_code_hecho", "yy_hecho")) %>%
	mutate(sexo_donante5 = as.factor(sexo_donante)) %>% select(-sexo_donante)

```

Matriz de confusión:

```{r}
# Columnas a comparar
donante_cols <- c("sexo_donante1", "sexo_donante2", "sexo_donante3", "sexo_donante4", "sexo_donante5")

metrics_list <- list()
sensitivity_list <- c()
specificity_list <- c()
pos_pred_value_list <- c()
neg_pred_value_list <- c()
balanced_accuracy_list <- c()

# Calcular matrices de confusión 
for (col in donante_cols) {
  conf_matrix <- confusionMatrix(comparacion_reclu[[col]], comparacion_reclu$sexo_obs)
  
  # Guardar métricas generales
  metrics_list[[col]] <- conf_matrix$overall
  
  # Guardar métricas específicas
  sensitivity_list <- c(sensitivity_list, conf_matrix$byClass["Sensitivity"])
  specificity_list <- c(specificity_list, conf_matrix$byClass["Specificity"])
  pos_pred_value_list <- c(pos_pred_value_list, conf_matrix$byClass["Pos Pred Value"])
  neg_pred_value_list <- c(neg_pred_value_list, conf_matrix$byClass["Neg Pred Value"])
  balanced_accuracy_list <- c(balanced_accuracy_list, conf_matrix$byClass["Balanced Accuracy"])
}

# Crear un data frame con las métricas de cada matriz de confusión
metrics_df_reclu <- data.frame(
  Accuracy = sapply(metrics_list, function(x) x["Accuracy"]),
  Sensitivity = sensitivity_list,
  Specificity = specificity_list,
  Pos_Pred_Value = pos_pred_value_list,
  Neg_Pred_Value = neg_pred_value_list,
  Balanced_Accuracy = balanced_accuracy_list
)

# Calcular la media de las métricas
mean_metrics_reclu <- colMeans(metrics_df_reclu)
mean_metrics_reclu

```
Base de datos con observados e imputados: 

```{r}

agregados_comparacion_reclu <- comparacion_reclu %>%
  group_by(yy_hecho) %>%
  summarise(
    hombres_obs = sum(sexo_obs == "HOMBRE"),
    mujeres_obs = sum(sexo_obs == "MUJER"),
    hombres_donante1 = sum(sexo_donante1 == "HOMBRE"),
    mujeres_donante1 = sum(sexo_donante1 == "MUJER"),
    hombres_donante2 = sum(sexo_donante2 == "HOMBRE"),
    mujeres_donante2 = sum(sexo_donante2 == "MUJER"),
    hombres_donante3 = sum(sexo_donante3 == "HOMBRE"),
    mujeres_donante3 = sum(sexo_donante3 == "MUJER"),
    hombres_donante4 = sum(sexo_donante4 == "HOMBRE"),
    mujeres_donante4 = sum(sexo_donante4 == "MUJER"),
    hombres_donante5 = sum(sexo_donante5 == "HOMBRE"),
    mujeres_donante5 = sum(sexo_donante5 == "MUJER")
  ) %>%
  arrange(yy_hecho)
```


Calcular el impacto:
```{r}

# Impacto para mujeres
impacto_mujeres_reclu <- calcular_impacto(donante_cols_mujeres, observaciones_mujeres, agregados_comparacion_reclu)

print(impacto_mujeres_reclu$wai)
print(impacto_mujeres_reclu$mean_wai) #En promedio los valores observados son mayores que los imputados. (-169)
print(impacto_mujeres_reclu$wrai)
print(impacto_mujeres_reclu$mean_wrai) #Los valores imputados son en promedio un -6.4% diferentes de los observados


#impacto para hombres
impacto_hombres_reclu <- calcular_impacto(donante_cols_hombres, observaciones_hombres, agregados_comparacion_reclu)

print(impacto_hombres_reclu$wai)
print(impacto_hombres_reclu$mean_wai)#En promedio los valores imputados son mayores que los observados 169
print(impacto_hombres_reclu$wrai)
print(impacto_hombres_reclu$mean_wrai) #Los valores imputados son en promedio un 3% diferentes de los observados.
#Valor positivo que indica que los valores imputados son ligeramente mayores que los observados.
```

# Secuestro:

Se unen los datos reales a los datos imputados para cada uno de los grupos:
```{r}
# Secuestro

artif_donante_sexo_secue1 <- (artif_donante_sexo_1[["secuestro_1998_2016"]])
artif_donante_sexo_secue2 <- (artif_donante_sexo_2[["secuestro_1998_2016"]])
artif_donante_sexo_secue3 <- (artif_donante_sexo_3[["secuestro_1998_2016"]])
artif_donante_sexo_secue4 <- (artif_donante_sexo_4[["secuestro_1998_2016"]])
artif_donante_sexo_secue5 <- (artif_donante_sexo_5[["secuestro_1998_2016"]])


comparacion_secue <- complete_violencias_unidas_aux %>%
	filter(violencia == "secuestro") %>%
	select(match_group_id, muni_code_hecho, yy_hecho, sexo) %>%
	mutate(sexo_obs = as.factor(sexo)) %>%
	select(-sexo) %>%
	merge(artif_donante_sexo_secue1, by = c("match_group_id", "muni_code_hecho", "yy_hecho")) %>%
	mutate(sexo_donante1 = as.factor(sexo_donante)) %>% select(-sexo_donante) %>%
	merge(artif_donante_sexo_secue2, by = c("match_group_id", "muni_code_hecho", "yy_hecho")) %>%
	mutate(sexo_donante2 = as.factor(sexo_donante)) %>% select(-sexo_donante) %>%
	merge(artif_donante_sexo_secue3, by = c("match_group_id", "muni_code_hecho", "yy_hecho")) %>%
	mutate(sexo_donante3 = as.factor(sexo_donante)) %>% select(-sexo_donante) %>%
	merge(artif_donante_sexo_secue4, by = c("match_group_id", "muni_code_hecho", "yy_hecho")) %>%
	mutate(sexo_donante4 = as.factor(sexo_donante)) %>% select(-sexo_donante) %>%
	merge(artif_donante_sexo_secue5, by = c("match_group_id", "muni_code_hecho", "yy_hecho")) %>%
	mutate(sexo_donante5 = as.factor(sexo_donante)) %>% select(-sexo_donante)

```

Matriz de confusión:

```{r}
# Columnas a comparar
donante_cols <- c("sexo_donante1", "sexo_donante2", "sexo_donante3", "sexo_donante4", "sexo_donante5")

metrics_list <- list()
sensitivity_list <- c()
specificity_list <- c()
pos_pred_value_list <- c()
neg_pred_value_list <- c()
balanced_accuracy_list <- c()

# Calcular matrices de confusión 
for (col in donante_cols) {
  conf_matrix <- confusionMatrix(comparacion_secue[[col]], comparacion_secue$sexo_obs)
  
  # Guardar métricas generales
  metrics_list[[col]] <- conf_matrix$overall
  
  # Guardar métricas específicas
  sensitivity_list <- c(sensitivity_list, conf_matrix$byClass["Sensitivity"])
  specificity_list <- c(specificity_list, conf_matrix$byClass["Specificity"])
  pos_pred_value_list <- c(pos_pred_value_list, conf_matrix$byClass["Pos Pred Value"])
  neg_pred_value_list <- c(neg_pred_value_list, conf_matrix$byClass["Neg Pred Value"])
  balanced_accuracy_list <- c(balanced_accuracy_list, conf_matrix$byClass["Balanced Accuracy"])
}

# Crear un data frame con las métricas de cada matriz de confusión
metrics_df_secue <- data.frame(
  Accuracy = sapply(metrics_list, function(x) x["Accuracy"]),
  Sensitivity = sensitivity_list,
  Specificity = specificity_list,
  Pos_Pred_Value = pos_pred_value_list,
  Neg_Pred_Value = neg_pred_value_list,
  Balanced_Accuracy = balanced_accuracy_list
)

# Calcular la media de las métricas
mean_metrics_secue <- colMeans(metrics_df_secue)
mean_metrics_secue

```
Base de datos con observados e imputados: 

```{r}

agregados_comparacion_secue <- comparacion_secue %>%
  group_by(yy_hecho) %>%
  summarise(
    hombres_obs = sum(sexo_obs == "HOMBRE"),
    mujeres_obs = sum(sexo_obs == "MUJER"),
    hombres_donante1 = sum(sexo_donante1 == "HOMBRE"),
    mujeres_donante1 = sum(sexo_donante1 == "MUJER"),
    hombres_donante2 = sum(sexo_donante2 == "HOMBRE"),
    mujeres_donante2 = sum(sexo_donante2 == "MUJER"),
    hombres_donante3 = sum(sexo_donante3 == "HOMBRE"),
    mujeres_donante3 = sum(sexo_donante3 == "MUJER"),
    hombres_donante4 = sum(sexo_donante4 == "HOMBRE"),
    mujeres_donante4 = sum(sexo_donante4 == "MUJER"),
    hombres_donante5 = sum(sexo_donante5 == "HOMBRE"),
    mujeres_donante5 = sum(sexo_donante5 == "MUJER")
  ) %>%
  arrange(yy_hecho)
```


Calcular el impacto:
```{r}

# Impacto para mujeres
impacto_mujeres_secue <- calcular_impacto(donante_cols_mujeres, observaciones_mujeres, agregados_comparacion_secue)

print(impacto_mujeres_secue$wai)
print(impacto_mujeres_secue$mean_wai) #En promedio los valores observados son mayores que los imputados. (-407.4)
print(impacto_mujeres_secue$wrai)
print(impacto_mujeres_secue$mean_wrai) #Los valores imputados son en promedio un -10% diferentes de los observados


#impacto para hombres
impacto_hombres_secue <- calcular_impacto(donante_cols_hombres, observaciones_hombres, agregados_comparacion_secue)

print(impacto_hombres_secue$wai)
print(impacto_hombres_secue$mean_wai)#En promedio los valores imputados son mayores que los observados 407.4
print(impacto_hombres_secue$wrai)
print(impacto_hombres_secue$mean_wrai) #Los valores imputados son en promedio un 3% diferentes de los observados.
#Valor positivo que indica que los valores imputados son ligeramente mayores que los observados.
```



















############################################
REVISAR ESTA PARTE PORQUE LOS GRAFICOS DE ANTES PUEDEN SER UTILES!

Resultados con datos reales completos:

```{r}
complete_desaparicion <- complete_violencias_unidas_aux %>%
	filter(violencia == "desaparicion") %>%
	group_by(sexo, yy_hecho) %>%
  summarise(valor_real = n()) %>%
  arrange(yy_hecho)

complete_homicidio <- complete_violencias_unidas_aux %>%
	filter(violencia == "homicidio") %>%
	group_by(sexo, yy_hecho) %>%
  summarise(valor_real = n()) %>%
  arrange(yy_hecho)

complete_reclutamiento <- complete_violencias_unidas_aux %>%
	filter(violencia == "reclutamiento") %>%
	group_by(sexo, yy_hecho) %>%
  summarise(valor_real = n()) %>%
  arrange(yy_hecho)

complete_secuestro <- complete_violencias_unidas_aux %>%
	filter(violencia == "secuestro") %>%
	group_by(sexo, yy_hecho) %>%
  summarise(valor_real = n()) %>%
  arrange(yy_hecho)
```



Se imputa por Regresión por periodos de tiempo (usando la misma imputación que 07.modelos_imputacion):

```{r}
#Convertimos la variable sexo en factor: 

violencias_artificial_nas_1$sexo <- factor(violencias_artificial_nas_1$sexo, levels = c("HOMBRE", "MUJER"))

violencias_artificial_nas_2$sexo <- factor(violencias_artificial_nas_2$sexo, levels = c("HOMBRE", "MUJER"))

violencias_artificial_nas_3$sexo <- factor(violencias_artificial_nas_3$sexo, levels = c("HOMBRE", "MUJER"))

violencias_artificial_nas_4$sexo <- factor(violencias_artificial_nas_4$sexo, levels = c("HOMBRE", "MUJER"))

violencias_artificial_nas_5$sexo <- factor(violencias_artificial_nas_5$sexo, levels = c("HOMBRE", "MUJER"))

```

Dejo las variables que se usarán en la imputación y realizamos sólo 1 imputación (m=1) para realizar una imputación simple:

```{r}
# Función para el procesamiento de distintos tipos de violencia en un rango de años
procesar_violencia <- function(data, tipo_violencia, start_year, end_year) {
  violencia_filtrada <- data %>%
  	ungroup()%>%
    filter(violencia == tipo_violencia,
           yy_hecho >= start_year & yy_hecho <= end_year) %>%
    select(yy_hecho, muni_code_hecho, 
           discapital_mpio, predo_rural_mpio, areaoficialkm2_mpio,
           asistesc_depto, 
           nac_mujeres_mpio, defunciones_mpio,
    			 sexo)
  
  print(paste("NA counts for", tipo_violencia, "from", start_year, "to", end_year))
  print(colSums(is.na(violencia_filtrada)))
  
  # Especificar los métodos de imputación para cada variable
  meth <- c("pmm", "pmm", 
            "pmm", "pmm", "pmm",
            "pmm",
            "pmm", "pmm",
  					"logreg")
  
  # Ejecutar la imputación múltiple
  violencia_imp_temp <- mice(violencia_filtrada, method = meth, m = 1, seed = 123)
  
  # Obtener el conjunto de datos completo imputado
  violencia_imp <- complete(violencia_imp_temp, action = "long") %>%
    select(-.imp, -.id)
  
  print(paste("NA counts after imputation for", tipo_violencia, "from", start_year, "to", end_year))
  print(colSums(is.na(violencia_imp)))
  
  # Crear indicadores de imputación
  imputed_flags <- as.data.frame(is.na(violencia_filtrada))
  
  violencia_imp <- violencia_imp %>%
    mutate(sexo_imputed = imputed_flags$sexo & !is.na(sexo))
  
  # Agrupar y resumir los datos
  result <- violencia_imp %>%
    group_by(sexo, yy_hecho) %>%
    summarise(imp_regresion_log = n()) %>%
    arrange(yy_hecho, sexo) 
  
  return(result)
}

# Tipos de violencia a procesar
tipos_violencia <- c("desaparicion", "homicidio", "reclutamiento", "secuestro")

# Periodos de años a procesar
periodos <- list(
  c(1998, 2016)
)

# Lista para almacenar los resultados
resultados1 <- list()
resultados2 <- list()
resultados3 <- list()
resultados4 <- list()
resultados5 <- list()

# Procesar cada combinación de tipo de violencia y periodo de años

# Grupo 1
for (tipo in tipos_violencia) {
  for (periodo in periodos) {
    start_year <- periodo[1]
    end_year <- periodo[2]
    result1 <- procesar_violencia(violencias_artificial_nas_1, tipo, start_year, end_year)
    resultados1[[paste(tipo, start_year, end_year, sep = "_")]] <- result1
  }
}
artif_regresion_sexo_desap1 <- resultados1[["desaparicion_1998_2016"]]
artif_regresion_sexo_homi1 <- resultados1[["homicidio_1998_2016"]]
artif_regresion_sexo_reclu1 <- resultados1[["reclutamiento_1998_2016"]]
artif_regresion_sexo_secue1 <- resultados1[["secuestro_1998_2016"]]

# Grupo 2
for (tipo in tipos_violencia) {
  for (periodo in periodos) {
    start_year <- periodo[1]
    end_year <- periodo[2]
    result2 <- procesar_violencia(violencias_artificial_nas_2, tipo, start_year, end_year)
    resultados2[[paste(tipo, start_year, end_year, sep = "_")]] <- result2
  }
}
artif_regresion_sexo_desap2 <- resultados2[["desaparicion_1998_2016"]]
artif_regresion_sexo_homi2 <- resultados2[["homicidio_1998_2016"]]
artif_regresion_sexo_reclu2 <- resultados2[["reclutamiento_1998_2016"]]
artif_regresion_sexo_secue2 <- resultados2[["secuestro_1998_2016"]]

# Grupo 3
for (tipo in tipos_violencia) {
  for (periodo in periodos) {
    start_year <- periodo[1]
    end_year <- periodo[2]
    result3 <- procesar_violencia(violencias_artificial_nas_3, tipo, start_year, end_year)
    resultados3[[paste(tipo, start_year, end_year, sep = "_")]] <- result3
  }
}
artif_regresion_sexo_desap3 <- resultados3[["desaparicion_1998_2016"]]
artif_regresion_sexo_homi3 <- resultados3[["homicidio_1998_2016"]]
artif_regresion_sexo_reclu3 <- resultados3[["reclutamiento_1998_2016"]]
artif_regresion_sexo_secue3 <- resultados3[["secuestro_1998_2016"]]

# Grupo 4
for (tipo in tipos_violencia) {
  for (periodo in periodos) {
    start_year <- periodo[1]
    end_year <- periodo[2]
    result4 <- procesar_violencia(violencias_artificial_nas_4, tipo, start_year, end_year)
    resultados4[[paste(tipo, start_year, end_year, sep = "_")]] <- result4
  }
}
artif_regresion_sexo_desap4 <- resultados4[["desaparicion_1998_2016"]]
artif_regresion_sexo_homi4 <- resultados4[["homicidio_1998_2016"]]
artif_regresion_sexo_reclu4 <- resultados4[["reclutamiento_1998_2016"]]
artif_regresion_sexo_secue4 <- resultados4[["secuestro_1998_2016"]]

# Grupo 5
for (tipo in tipos_violencia) {
  for (periodo in periodos) {
    start_year <- periodo[1]
    end_year <- periodo[2]
    result5 <- procesar_violencia(violencias_artificial_nas_5, tipo, start_year, end_year)
    resultados5[[paste(tipo, start_year, end_year, sep = "_")]] <- result5
  }
}
artif_regresion_sexo_desap5 <- resultados5[["desaparicion_1998_2016"]]
artif_regresion_sexo_homi5 <- resultados5[["homicidio_1998_2016"]]
artif_regresion_sexo_reclu5 <- resultados5[["reclutamiento_1998_2016"]]
artif_regresion_sexo_secue5 <- resultados5[["secuestro_1998_2016"]]


```


Unir resultados reales con los artificiales imputados: 

```{r}
# Grupo 1
comparacion_desap1 <- complete_desaparicion %>% 
	merge(artif_donante_sexo_desap1, by = c("sexo", "yy_hecho")) %>%
	merge(artif_regresion_sexo_desap1, by = c("sexo", "yy_hecho") )

comparacion_homi1 <- complete_homicidio %>% 
	merge(artif_donante_sexo_homi1, by = c("sexo", "yy_hecho")) %>%
	merge(artif_regresion_sexo_homi1, by = c("sexo", "yy_hecho") )

comparacion_secue1 <- complete_secuestro %>% 
	merge(artif_donante_sexo_secue1, by = c("sexo", "yy_hecho")) %>%
	merge(artif_regresion_sexo_secue1, by = c("sexo", "yy_hecho") )

comparacion_reclu1 <- complete_reclutamiento %>% 
	merge(artif_donante_sexo_reclu1, by = c("sexo", "yy_hecho")) %>%
	merge(artif_regresion_sexo_reclu1, by = c("sexo", "yy_hecho") )

```


Comparar los resultados donante y regresión:

# Desaparición

Mujeres:

```{r}

mujeres_proyecto_desap_VC <- comparacion_desap %>%
	  filter(sexo == "MUJER",
	  			 yy_hecho >= 1993) %>% 
    arrange((yy_hecho))

plot_desap_mujeres_year_VC <- mujeres_proyecto_desap_VC %>%
    mutate(yy_hecho = as.numeric(yy_hecho)) %>% 
    ggplot(aes(x = yy_hecho)) +
    geom_line(aes(y = valor_real, color = "Valor real"),  size = 1) +
	  geom_line(aes(y = imp_donante,  color = "Imputado por Donante"), size = 1) +
	  geom_line(aes(y = imp_regresion_log,  color = "Imputado por Regresión Log"),
	  					size = 1, linetype = "dashed") +
    theme_minimal() +
    theme(axis.text.x = element_text(size = 11, angle = 90),
        axis.title.y = element_text(size = 11),
        axis.ticks.x = element_line(size = 0.1)) +
    scale_x_continuous(breaks = seq(1980, 2016, 2)) +
		scale_y_continuous(breaks = seq(0, max(mujeres_proyecto_desap_VC$valor_real,
																				 na.rm = TRUE), by = 30)) +
    theme(legend.position = "bottom") +
    labs(x = "Año",
         y = "Número de víctimas mujeres",
         color = "",
    		 title = "Desapariciones Forzadas - Validación Cruzada") +
    scale_colour_manual(values = c("Valor real" = "#434343",
    															 "Imputado por Donante" = "red",
    															 "Imputado por Regresión Log" = "#26C33A"))

plot_desap_mujeres_year_VC

ggsave(paste0(output_dir,"/sexo/plot_desap_mujeres_year_VC.jpg"),
			 plot_desap_mujeres_year_VC, width = 10, height = 7)
```

Hombres:

```{r}

hombres_proyecto_desap_VC <- comparacion_desap %>%
	  filter(sexo == "HOMBRE",
	  			 yy_hecho >= 1993) %>% 
    arrange((yy_hecho))

plot_desap_hombres_year_VC <- hombres_proyecto_desap_VC %>%
    mutate(yy_hecho = as.numeric(yy_hecho)) %>% 
    ggplot(aes(x = yy_hecho)) +
    geom_line(aes(y = valor_real, color = "Valor real"),  size = 1) +
	  geom_line(aes(y = imp_donante,  color = "Imputado por Donante"), size = 1) +
	  geom_line(aes(y = imp_regresion_log,  color = "Imputado por Regresión Log"),
	  					size = 1, linetype = "dashed") +
    theme_minimal() +
    theme(axis.text.x = element_text(size = 11, angle = 90),
        axis.title.y = element_text(size = 11),
        axis.ticks.x = element_line(size = 0.1)) +
    scale_x_continuous(breaks = seq(1980, 2016, 2)) +
		scale_y_continuous(breaks = seq(0, max(hombres_proyecto_desap_VC$imp_donante,
																				 na.rm = TRUE), by = 200)) +
    theme(legend.position = "bottom") +
    labs(x = "Año",
         y = "Número de víctimas hombres",
         color = "",
    		 title = "Desapariciones Forzadas - Validación Cruzada") +
    scale_colour_manual(values = c("Valor real" = "#434343",
    															 "Imputado por Donante" = "red",
    															 "Imputado por Regresión Log" = "#26C33A"))

plot_desap_hombres_year_VC

ggsave(paste0(output_dir,"/sexo/plot_desap_hombres_year_VC.jpg"),
			 plot_desap_hombres_year_VC, width = 10, height = 7)
```

# Homicidio

Mujeres:

```{r}

mujeres_proyecto_homi_VC <- comparacion_homi %>%
	  filter(sexo == "MUJER",
	  			 yy_hecho >= 1993) %>% 
    arrange((yy_hecho))

plot_homi_mujeres_year_VC <- mujeres_proyecto_homi_VC %>%
    mutate(yy_hecho = as.numeric(yy_hecho)) %>% 
    ggplot(aes(x = yy_hecho)) +
    geom_line(aes(y = valor_real, color = "Valor real"),  size = 1) +
	  geom_line(aes(y = imp_donante,  color = "Imputado por Donante"), size = 1) +
	  geom_line(aes(y = imp_regresion_log,  color = "Imputado por Regresión Log"),
	  					size = 1, linetype = "dashed") +
    theme_minimal() +
    theme(axis.text.x = element_text(size = 11, angle = 90),
        axis.title.y = element_text(size = 11),
        axis.ticks.x = element_line(size = 0.1)) +
    scale_x_continuous(breaks = seq(1980, 2016, 2)) +
		scale_y_continuous(breaks = seq(0, max(mujeres_proyecto_homi_VC$valor_real,
																				 na.rm = TRUE), by = 50)) +
    theme(legend.position = "bottom") +
    labs(x = "Año",
         y = "Número de víctimas mujeres",
         color = "",
    		 title = "Homicidios - Validación Cruzada") +
    scale_colour_manual(values = c("Valor real" = "#434343",
    															 "Imputado por Donante" = "red",
    															 "Imputado por Regresión Log" = "#26C33A"))

plot_homi_mujeres_year_VC

ggsave(paste0(output_dir,"/sexo/plot_homi_mujeres_year_VC.jpg"),
			 plot_homi_mujeres_year_VC, width = 10, height = 7)
```

Hombres:

```{r}

hombres_proyecto_homi_VC <- comparacion_homi %>%
	  filter(sexo == "HOMBRE",
	  			 yy_hecho >= 1993) %>% 
    arrange((yy_hecho))

plot_homi_hombres_year_VC <- hombres_proyecto_homi_VC %>%
    mutate(yy_hecho = as.numeric(yy_hecho)) %>% 
    ggplot(aes(x = yy_hecho)) +
    geom_line(aes(y = valor_real, color = "Valor real"),  size = 1) +
	  geom_line(aes(y = imp_donante,  color = "Imputado por Donante"), size = 1) +
	  geom_line(aes(y = imp_regresion_log,  color = "Imputado por Regresión Log"),
	  					size = 1, linetype = "dashed") +
    theme_minimal() +
    theme(axis.text.x = element_text(size = 11, angle = 90),
        axis.title.y = element_text(size = 11),
        axis.ticks.x = element_line(size = 0.1)) +
    scale_x_continuous(breaks = seq(1980, 2016, 2)) +
		scale_y_continuous(breaks = seq(0, max(hombres_proyecto_homi_VC$imp_donante,
																				 na.rm = TRUE), by = 1000)) +
    theme(legend.position = "bottom") +
    labs(x = "Año",
         y = "Número de víctimas hombres",
         color = "",
    		 title = "Homicidios - Validación Cruzada") +
    scale_colour_manual(values = c("Valor real" = "#434343",
    															 "Imputado por Donante" = "red",
    															 "Imputado por Regresión Log" = "#26C33A"))

plot_homi_hombres_year_VC

ggsave(paste0(output_dir,"/sexo/plot_homi_hombres_year_VC.jpg"),
			 plot_homi_hombres_year_VC, width = 10, height = 7)
```

# Reclutamiento

Mujeres:

```{r}

mujeres_proyecto_reclu_VC <- comparacion_reclu %>%
	  filter(sexo == "MUJER",
	  			 yy_hecho >= 1993) %>% 
    arrange((yy_hecho))

plot_reclu_mujeres_year_VC <- mujeres_proyecto_reclu_VC %>%
    mutate(yy_hecho = as.numeric(yy_hecho)) %>% 
    ggplot(aes(x = yy_hecho)) +
    geom_line(aes(y = valor_real, color = "Valor real"),  size = 1) +
	  geom_line(aes(y = imp_donante,  color = "Imputado por Donante"), size = 1) +
	  geom_line(aes(y = imp_regresion_log,  color = "Imputado por Regresión Log"),
	  					size = 1, linetype = "dashed") +
    theme_minimal() +
    theme(axis.text.x = element_text(size = 11, angle = 90),
        axis.title.y = element_text(size = 11),
        axis.ticks.x = element_line(size = 0.1)) +
    scale_x_continuous(breaks = seq(1980, 2016, 2)) +
		scale_y_continuous(breaks = seq(0, max(mujeres_proyecto_reclu_VC$valor_real,
																				 na.rm = TRUE), by = 20)) +
    theme(legend.position = "bottom") +
    labs(x = "Año",
         y = "Número de víctimas mujeres",
         color = "",
    		 title = "Reclutamientos - Validación Cruzada") +
    scale_colour_manual(values = c("Valor real" = "#434343",
    															 "Imputado por Donante" = "red",
    															 "Imputado por Regresión Log" = "#26C33A"))

plot_reclu_mujeres_year_VC

ggsave(paste0(output_dir,"/sexo/plot_reclu_mujeres_year_VC.jpg"),
			 plot_reclu_mujeres_year_VC, width = 10, height = 7)
```

Hombres:

```{r}

hombres_proyecto_reclu_VC <- comparacion_reclu %>%
	  filter(sexo == "HOMBRE",
	  			 yy_hecho >= 1993) %>% 
    arrange((yy_hecho))

plot_reclu_hombres_year_VC <- hombres_proyecto_reclu_VC %>%
    mutate(yy_hecho = as.numeric(yy_hecho)) %>% 
    ggplot(aes(x = yy_hecho)) +
    geom_line(aes(y = valor_real, color = "Valor real"),  size = 1) +
	  geom_line(aes(y = imp_donante,  color = "Imputado por Donante"), size = 1) +
	  geom_line(aes(y = imp_regresion_log,  color = "Imputado por Regresión Log"),
	  					size = 1, linetype = "dashed") +
    theme_minimal() +
    theme(axis.text.x = element_text(size = 11, angle = 90),
        axis.title.y = element_text(size = 11),
        axis.ticks.x = element_line(size = 0.1)) +
    scale_x_continuous(breaks = seq(1980, 2016, 2)) +
		scale_y_continuous(breaks = seq(0, max(hombres_proyecto_reclu_VC$imp_donante,
																				 na.rm = TRUE), by = 50)) +
    theme(legend.position = "bottom") +
    labs(x = "Año",
         y = "Número de víctimas hombres",
         color = "",
    		 title = "Reclutamientos - Validación Cruzada") +
    scale_colour_manual(values = c("Valor real" = "#434343",
    															 "Imputado por Donante" = "red",
    															 "Imputado por Regresión Log" = "#26C33A"))

plot_reclu_hombres_year_VC

ggsave(paste0(output_dir,"/sexo/plot_reclu_hombres_year_VC.jpg"),
			 plot_reclu_hombres_year_VC, width = 10, height = 7)
```

# Secuestro

Mujeres:

```{r}

mujeres_proyecto_secue_VC <- comparacion_secue %>%
	  filter(sexo == "MUJER",
	  			 yy_hecho >= 1993) %>% 
    arrange((yy_hecho))

plot_secue_mujeres_year_VC <- mujeres_proyecto_secue_VC %>%
    mutate(yy_hecho = as.numeric(yy_hecho)) %>% 
    ggplot(aes(x = yy_hecho)) +
    geom_line(aes(y = valor_real, color = "Valor real"),  size = 1) +
	  geom_line(aes(y = imp_donante,  color = "Imputado por Donante"), size = 1) +
	  geom_line(aes(y = imp_regresion_log,  color = "Imputado por Regresión Log"),
	  					size = 1, linetype = "dashed") +
    theme_minimal() +
    theme(axis.text.x = element_text(size = 11, angle = 90),
        axis.title.y = element_text(size = 11),
        axis.ticks.x = element_line(size = 0.1)) +
    scale_x_continuous(breaks = seq(1980, 2016, 2)) +
		scale_y_continuous(breaks = seq(0, max(mujeres_proyecto_secue_VC$valor_real,
																				 na.rm = TRUE), by = 50)) +
    theme(legend.position = "bottom") +
    labs(x = "Año",
         y = "Número de víctimas mujeres",
         color = "",
    		 title = "Secuestros - Validación Cruzada") +
    scale_colour_manual(values = c("Valor real" = "#434343",
    															 "Imputado por Donante" = "red",
    															 "Imputado por Regresión Log" = "#26C33A"))

plot_secue_mujeres_year_VC

ggsave(paste0(output_dir,"/sexo/plot_secue_mujeres_year_VC.jpg"),
			 plot_secue_mujeres_year_VC, width = 10, height = 7)
```

Hombres:

```{r}

hombres_proyecto_secue_VC <- comparacion_secue %>%
	  filter(sexo == "HOMBRE",
	  			 yy_hecho >= 1993) %>% 
    arrange((yy_hecho))

plot_secue_hombres_year_VC <- hombres_proyecto_secue_VC %>%
    mutate(yy_hecho = as.numeric(yy_hecho)) %>% 
    ggplot(aes(x = yy_hecho)) +
    geom_line(aes(y = valor_real, color = "Valor real"),  size = 1) +
	  geom_line(aes(y = imp_donante,  color = "Imputado por Donante"), size = 1) +
	  geom_line(aes(y = imp_regresion_log,  color = "Imputado por Regresión Log"),
	  					size = 1, linetype = "dashed") +
    theme_minimal() +
    theme(axis.text.x = element_text(size = 11, angle = 90),
        axis.title.y = element_text(size = 11),
        axis.ticks.x = element_line(size = 0.1)) +
    scale_x_continuous(breaks = seq(1980, 2016, 2)) +
		scale_y_continuous(breaks = seq(0, max(hombres_proyecto_secue_VC$imp_donante,
																				 na.rm = TRUE), by = 150)) +
    theme(legend.position = "bottom") +
    labs(x = "Año",
         y = "Número de víctimas hombres",
         color = "",
    		 title = "Secuestros - Validación Cruzada") +
    scale_colour_manual(values = c("Valor real" = "#434343",
    															 "Imputado por Donante" = "red",
    															 "Imputado por Regresión Log" = "#26C33A"))

plot_secue_hombres_year_VC

ggsave(paste0(output_dir,"/sexo/plot_secue_hombres_year_VC.jpg"),
			 plot_secue_hombres_year_VC, width = 10, height = 7)
```












